【裁判字號】    99,事聲,10168
【裁判日期】    991228
【裁判案由】    聲明異議
【裁判全文】
臺灣臺北地方法院民事裁定           99年度事聲字第10168號
異  議  人  樊仁裕
上列異議人對於本院民事執行處司法事務官於民國99年11月1日
所為96年度執字第39401號民事裁定聲明異議，本院裁定如下：
    主  文
異議駁回。
    理  由
一、按強制執行事件，由法官或司法事務官命書記官督同執達員
    辦理之；本法所規定由法官辦理之事項，除拘提、管收外，
    均得由司法事務官辦理之；當事人或利害關係人對於強制執
    行命令或對於執行法官、書記官、執達員實施強制執行之方
    法，強制執行時應遵守之程序，或其他侵害利益之情事，得
    於強制執程序終結前，為聲請及聲明異議，強制執行法第3
    條、第12條及法院組織法第17條之2第1項第2款分別定有明
    文。次按司法事務官處理事件所為之處分，與法院所為者有
    同一效力；當事人對於司法事務官處理事件所為之終局處分
    ，得於處分送達後10日之不變期間內，以書狀向司法事務官
    提出異議；司法事務官認前項異議有理由時，應另為適當之
    處分，認異議為無理由者，應送請法院裁定之；法院認第1
    項之異議為有理由時，應為適當之裁定，認異議為無理由者
    ，應以裁定駁回之，強制執行法第30條之1準用民事訴訟法
    第240條之3、第240條之4規定。本件異議人於本院民事執行
    處司法事務官為駁回處分送達後10日內，以書狀表示不服而
    提出異議，司法事務官認其異議無理由而送請本院裁定，核
    與上開規定相符，合先敘明。
二、本件異議人聲明異議意旨略稱：本院96年度執字第39401號
    給付票款強制執行事件拍賣執行標的：臺北市○○○路○段
    107號7樓不動產，異議人長期向債務人拓遠股份有限公 司（
    下稱拓遠公司）承租並設籍於此，詎本院委託臺灣金融資產
    服務股份有限公司拍賣時，拍賣公告卻註明「拍定後點交」
    ，否定異議人之租賃關係，明顯侵害異議人權益，經提出戶
    籍謄本向司法事務官聲明異議，遭司法事務官以未提出書面
    租賃契約無法證明有租賃事實為由，駁回異議人之聲明，異
    議人不服，因而再提出本件聲明云云。
三、經查，系爭不動產於民國（以下同）94年4月4日經假扣押債
    權人安泰商業銀行股份有限公司聲請查封，本院書記官及執
    達員於94年5月11日經債權人安泰商業銀行股份有限公司導
    往現場查封時，債務人公司財務長在場稱房屋均自住並未出
    租，此有現場查封筆錄在卷可稽（94年度執全字第963號卷
    ），後經臺北市政府警察局大安分局查報系爭不動產係由第
    三人安諾診所向債務人拓遠公司承租，租期96年5月1日至97
    年4月30日止，有查訪表及房屋租賃契約書附卷可稽（96執
    字第39401卷第106頁至第116頁），又債務人拓遠公司法定
    代理人蔡純貞於98年11月19日本院執行調查時說明系爭不動
    產使用情形，稱系爭不動產原出租予氧身股份有限公司，後
    出租予安諾股份有限公司及安諾診所（96執字第39401卷第
    446頁），系爭不動產3次調查報告雖不盡相同，惟皆未提及
    異議人為系爭不動產之承租人，是異議人主張其為承租人一
    事，自與實情不符。
四、次查，異議人主張其與債務人拓遠公司訂有租約並自90年12
    月10日設籍於系爭不動產並居住至今，惟如屬實，異議人為
    何遲不提出租約供執行法院審閱，且第三人安諾診所自96年
    5月間承租系爭不動產，至今系爭不動產仍由安諾診所使用
    ，異議人又如何長期居住在此？再者，如債務人拓遠公司於
    96年5月1日將系爭不動產出租予安諾診所使用，此行為已侵
    害異議人租賃權，異議人卻從未向債務人提出異議？再查，
    異議人不但是本件執行案債務人之一，並就第三人安諾股份
    有限公司就系爭不動產租賃關係聲明異議案又分別擔任其（
    見最高法院99年台抗字第667號裁定）與債務人拓遠公司（
    見臺灣高等法院99年度抗字第923號裁定）之代理人，異議
    人既已知悉不動產已在進行拍賣程序，為何本人未立即向執
    行法院提出異議？又如第三人安諾股份有限公司主張租賃權
    存在，則勢必會侵害到異議人之權利，何以異議人卻擔任第
    三人安諾股份有限公司之代理人並主張第三人安諾股份有限
    公司對系爭不動產有租賃權存在？本件異議人俟第三人安諾
    診所、安諾股份有限公司、債務人拓遠公司聲明異議、抗告
    、再抗告遭駁回後，始提出聲明異議主張有租賃權，卻無法
    提出明確證據證明確實居住於系爭不動產之事實，本件異議
    人之主張有違常理，自不足採信，應予駁回。
五、依強制執行法第12條第2項、第30條之1、民事訴訟法第240
    條之3、第240條之4裁定如主文。
中    華    民    國    99    年    12    月    28    日
                  民事第一庭    法  官  鄭麗燕
以上正本係照原本作成
如對本裁定抗告須於裁定送達後10日內向本院提出抗告狀，並繳
納抗告費新臺幣1,000元
中    華    民    國    99    年    12    月    28    日
                                書記官  翁挺育

司法院資訊處製作；財團法人民間司法改革基金會備份。
